# 请教陈老师收购少数股东权益问题

提问人：baboochen 时间：2018-06-07 11:33:52
请教陈老师：A公司持有B公司70%股权，A公司的母公司持有B公司30%股权。现A公司把这30%收购，在A公司的合并报表层面是按照收购少数股东权益处理吗？还是要视通A公司始终持有B公司100%股权？合并利润表里面B公司的利润是否要分段合并（合并日前70%、之后100%）？

回答人：chenyiwei
按照收购少数股权处理，不是同一控制下合并。合并利润表里面B公司的利润要分段合并（合并日前70%、之后100%）。

提问人：跨度防护 时间：2018-06-11 22:17:44
陈版，为什么要分段合并讷，收购前100%合并，只是存在少数股东权益核少数股东损益而已，收购后也是100%，只是不存在少数股东权益和少数股东损益了。

回答人：chenyiwei
就是这个意思，不要误解为比例合并就可以了。